臺灣高雄地方法院刑事判決　　　　　　110年度審易字第587號
公　訴　人　臺灣高雄地方檢察署檢察官
被　　　告　曾志明


上列被告因竊盜案件，經檢察官提起公訴（109 年度偵字第0000
0 號），因被告於準備程序中就被訴事實為有罪之陳述，經本院
裁定進行簡式審判程序，判決如下：
    主  文
曾志明共同犯踰越牆垣竊盜罪，累犯，處有期徒刑柒月。未扣案
之犯罪所得新臺幣壹佰貳拾伍元沒收，於全部或一部不能沒收或
不宜執行沒收時，追徵其價額。
    事  實
一、曾志明於民國109 年8 月6 日2 時32分許，騎乘車牌號碼00
    0-000 號普通重型機車，搭載呂國祥（由本院另行審結）行
    經駿輝貿易有限公司設於高雄市○○區○○路000 ○00號之
    工廠時，竟共同意圖為自己不法之所有，基於加重竊盜之犯
    意聯絡，翻越上址工廠之圍牆，入內共同竊取朱水利所管領
    之電瓶1 個，得手後隨即離開現場，前開電瓶變賣後所得新
    臺幣（下同）250 元則一同花用殆盡。
二、案經高雄市政府警察局林園分局報告臺灣高雄地方檢察署檢
    察官偵查起訴。
    理  由
一、本件被告曾志明所犯非死刑、無期徒刑、最輕本刑為3 年以
    上有期徒刑之罪或高等法院管轄第一審案件，其於準備程序
    進行中，就被訴事實為有罪之陳述，經告知簡式審判程序之
    旨，並聽取當事人之意見後，本院認宜進行簡式審判程序，
    爰依刑事訴訟法第273 條之1 第1 項規定，裁定進行簡式審
    判程序。又因改行簡式審判程序之故，依刑事訴訟法第159
    條第2 項之規定，本件不受同法第159 條第1 項傳聞法則之
    限制，合先敘明。
二、上開犯罪事實，業據被告於警詢、偵查及本院審理時坦承不
    諱（警卷第1 至3 頁，偵卷第121 至122 頁，本院卷第149
    、157 頁），核與證人即同案被告呂國祥於警詢、偵查之陳
    述大致相符（警卷第5 至7 頁，偵卷第103 至104 頁），並
    經證人即被害人朱水利於警詢中證述明確（警卷第9 至11頁
    ），復有監視器影像截圖在卷可稽（警卷第13至15頁），足
    認被告前揭任意性自白與事實相符，堪予採信。本案事證明
    確，被告上開犯行洵堪認定，應依法論科。
三、論罪科刑：
  ㈠核被告所為，係犯刑法第321 條第1 項第2 款之踰越牆垣竊
    盜罪。被告與呂國祥就本案竊盜犯行，有犯意聯絡及行為分
    擔，應論以共同正犯。
  ㈡被告前因竊盜、施用毒品等案件，經本院分別以104 年度審
    易字第417 號、103 年度審訴字第1859號等判決，各判處有
    期徒刑11月、6 月、8 月、4 月，上開各罪嗣經本院以104
    年度聲字第2752號裁定應執行有期徒刑2 年3 月確定，並與
    另案毒品案件（1 年8 月）接續執行，於106 年9 月1 日假
    釋出監並付保護管束，於107 年3 月27日保護管束期滿，假
    釋未經撤銷，以執行完畢論等情，有臺灣高等法院被告前案
    紀錄表在卷足憑，被告於上述徒刑執行完畢後5 年以內故意
    再犯本案有期徒刑以上之罪，為累犯。而司法院釋字第775
    號解釋文及理由之意旨，係指構成累犯者，不分情節，一律
    加重最低本刑，於不符合刑法第59條所定要件之情形下，致
    生行為人所受之刑罰超過其所應負擔罪責之個案，不符罪刑
    相當原則、比例原則。於此範圍內，在修正前，為避免發生
    上述罪刑不相當之情形，法院就該個案應裁量是否加重最低
    本刑；依此，該解釋係指個案應量處最低法定刑、又無法適
    用刑法第59條在內減輕規定之情形，法院應依此解釋意旨裁
    量不予加重最低本刑（最高法院108 年度台上字第338 號判
    決意旨參照）。本院審酌被告前開累犯情形及本案犯罪情節
    後，認並無該解釋意旨所指情事，故被告本案所犯之罪仍應
    依刑法第47條第1 項規定加重其刑。
  ㈢爰以行為人之責任為基礎，審酌被告正值壯年，非無謀生能
    力，竟不思憑己力正當賺取財物，反率爾竊取他人財物，不
    知尊重他人財產法益，所為實不足取；惟念被告犯後坦承犯
    行，態度尚可，兼衡被告於警詢時自陳之經濟狀況與教育程
    度（詳見警卷第1 頁）、犯罪手法、竊取物品之價值、素行
    （詳見臺灣高等法院被告前案紀錄表；構成累犯部分不予重
    複評價）等一切情狀，量處如主文所示之刑。
四、沒收：
    按共同正犯犯罪所得之沒收、追徵，應就各人所分得之數為
    之。所謂各人「所分得」之數，係指各人「對犯罪所得有事
    實上之處分權限」而言。因此，若共同正犯各成員內部間，
    對於犯罪所得分配明確時，應依各人實際所得宣告沒收；若
    共同正犯對於犯罪所得，其個人確無所得或無處分權限，且
    與其他成員亦無事實上之共同處分權限者，自不予諭知沒收
    ；然若共同正犯對於犯罪所得享有共同處分權限時，僅因彼
    此間尚未分配或分配狀況未臻具體、明確，參照民法第271
    條「數人負同一債務，而其給付可分者，除法律另有規定或
    契約另有訂定外，應各平均分擔之」，民事訴訟法第85條第
    1 項前段「共同訴訟人，按其人數，平均分擔訴訟費用」等
    規定之法理，應平均分擔（最高法院108 年度台上字第3271
    號判決意旨參照）。查被告與呂國祥共同竊得之電瓶1 個，
    業經被告變賣得款250 元，該筆金錢並由被告與呂國祥一同
    花用殆盡一節，業經被告、呂國祥於警詢中陳述在卷（警卷
    第2 、6 至7 頁），足見被告與共犯呂國祥對於本件犯罪所
    得變得之物享有共同處分權限，而依卷內事證，關於被告與
    呂國祥分配上述犯罪所得的狀況未臻具體明確，依前述說明
    ，應認被告與呂國祥各取得一半的犯罪所得即125 元，爰依
    刑法第38條之1 第1 項前段、第3 項、第4 項規定，就被告
    犯罪所得125 元諭知沒收，並於全部或一部不能沒收或不宜
    執行沒收時，追徵其價額。
據上論斷，應依刑事訴訟法第273 條之1 第1 項、第299 條第1
項前段，判決如主文。
本案經檢察官尤彥傑提起公訴，檢察官范文欽到庭執行職務。
中    華    民    國   110    年    11    月    17    日
                  刑事第五庭    法  官  林明慧
以上正本證明與原本無異。
如不服本判決應於收受判決後20日內向本院提出上訴書狀，並應
敘述具體理由。其未敘述上訴理由者，應於上訴期間屆滿後20日
內向本院補提理由書(均須按他造當事人之人數附繕本)「切勿逕
送上級法院」。
因疫情而遲誤不變期間，得向法院聲請回復原狀。
中    華    民    國   110    年    11    月    17    日
                                書記官  鄭永媚
附錄本案論罪科刑法條
中華民國刑法第321條
犯前條第1 項、第2 項之罪而有下列情形之一者，處6 月以上5
年以下有期徒刑，得併科50萬元以下罰金：
一、侵入住宅或有人居住之建築物、船艦或隱匿其內而犯之。
二、毀越門窗、牆垣或其他安全設備而犯之。
三、攜帶兇器而犯之。
四、結夥三人以上而犯之。
五、乘火災、水災或其他災害之際而犯之。
六、在車站、港埠、航空站或其他供水、陸、空公眾運輸之舟、
    車、航空機內而犯之。
前項之未遂犯罰之。